

Nace en Bogotá D.C (Colombia) en Junio 28 de 1982, en la misma ciudad realiza sus estudios de Administración Ambiental y Tecnología en Saneamiento Ambiental en La Universidad Distrital Francisco José de Caldas, donde finaliza en 2009. Ha desarrollado su experiencia laboral con énfasis en el diseño, formulación, implementación y auditoria de sistemas de gestión integrados en materia de seguridad industrial, salud ocupacional, gestión ambiental y LEED, gestión de calidad y administración de información; bajo parámetros de normas internacionales como ISO 9000, ISO 14000, LEED, OSHA 18000 y nacionales como RUC (Registro único de contratistas para el sector de hidrocarburos) y NOM (Normas Oficiales Mexicanas) STPS, NOM SEMARNAT; en obras civiles de gran impacto, de tipo corporativo, infraestructura, multisitios, comercial, vivienda, vías, locaciones petroleras y PPS / APP. Se radica en México D.F. en agosto de 2009 e inicia actividades laborales enfocadas al gerenciamiento de los programas de seguridad, salud y gestión ambiental en obras civiles para cuentas de Multisitios, en toda la república Mexicana, luego participa en el proyecto Torre Ejecutiva BBVA, uno de los más importantes de América Latina, enfocándose principalmente en el área de sustentabilidad y el proceso de certificación LEED, posteriormente se incorpora al corporativo de Marhnos Construcciones, para crear el área de soporte SPC de la dirección operativa, enfocándose en los tema de Sustentabilidad, Puesta en Marcha y Control de documentos para todas las obras a lo largo de la República Mexicana.

INFORMACIÓN PERSONAL

Apellidos: TIGA LÓPEZ

Nombres: ANDREA CAROLINA

Fecha de nacimiento: DÍA: 28 MES: Junio AÑO: 1982 Lugar de nacimiento: Bogotá D.C, Cundinamarca

Nacionalidad: Colombiana Estado Civil: Casada

Dirección: Guillermo Prieto # 77, apartamento 110B, Colonia San Rafael, Delegación Cuauhtémoc

México D.F.

Teléfono Casa: (5255) 55335113

Celular: 04455- 35705491

Documento No. 52.739.933 de Bogotá - Cédula

CURP: TILA820628MNEGPN08

NSS: 11098203158 RFC: TILA820628695

FM2 Inmigrante Familiar: IN060565

Matrícula Profesional Administración Ambiental No. En trámite

Matrícula Profesional Tecnólogo en Saneamiento Ambiental No. 25520004891CND

Credencial OSHA Construction Safety & Health No 600318212

LEED AP BD+C: ID10729337

E-mail: andreatiga2011@hotmail.com

ESTUDIOS

ESTUDIOS SUPERIORES

Universidad: Escuela Bancaria Comercial Ciudad: México Distrito Federal (México)

Programa: Maestría en Administración - Alta Dirección

2010 (En curso)

Universidad: Universidad Distrital Francisco José de Caldas

Ciudad: Bogotá D.C. (Colombia)

Título Obtenido: Administradora Ambiental

2009

Universidad: Universidad Distrital Francisco José de Caldas

Ciudad: Bogotá D.C. (Colombia)

Título Obtenido: Tecnóloga en Saneamiento Ambiental

2005

Idiomas: Español Nativo, Ingles 70% conversacional - 70% lectura y escritura.

DIPLOMADOS

2012 DIPLOMADO EN DISEÑO DE CIUDADES Y COMUNIDADES SUSTENTABLES UNIVERSIDAD IBEROAMERICANA.

Ciudad: México D.F.

2010 DIPLOMADO INTERNACIONAL EN SEGURIDAD Y SALUD EN EL TRABAJO FUNDACIÓN MAFRE, HSBC Y STPS.

Ciudad: México D.F.

2008. SEGURIDAD EN LA INDUSTRIA DE LA CONSTRUCCIÓN

OSHA Spanish Training Center L.L.C.

Ciudad: Bogotá

2008. DIPLOMADO EN SEGURIDAD INDUSTRIAL SECTOR CONSTRUCCIÓN

Aseguradora de Riesgos Profesionales - A.R.P. Bolívar

Ciudad: Bogotá

2005. DIPLOMADO EN SISTEMAS DE GESTIÓN INTEGRADOS – ISO 9000, ISO 14000 y OHSAS 18000

Fundación de Egresados Universidad Distrital Francisco José de Caldas

Ciudad: Bogotá

CURSOS COMPLEMENTARIOS

2012. CURSO INTEGRAL DE BRIGADAS DE PROTECCIÓN CIVIL

CENCAD- Centro Nacional de Capacitación y Adiestramiento Cruz Roja Mexicana

Ciudad: México D.F.

2012. CURSO DE LAST PLANER SYSTEM – LEAN CONSTRUCTION

Herrero Contractors Ciudad: México D.F.

2011. CURSO DE PREPARACIÓN EXÁMEN LEED G.A. Y LEED A.P. BD+C

Green Building Education Service

Ciudad: En Línea

2011. TALLER SOBRE EL SISTEMA DE CERTIFICACIÓN DE EDIFICIOS VERDES LEED, APLICACIÓN

EN MÉXICO

Universidad Iberoamericana

Ciudad: México D.F.

2011. TALLER DE INTRODUCCIÓN AL SISTEMA DE CALIFICACIÓN DE EDIFICIOS VERDES LEED

CIVITA Edificios Verdes

Ciudad: Irapuato – Guanajuato

2011. CURSO BÁSICO LEED

Lend Lease VTE

Ciudad: México D.F.

2011. CURSO FIRE SAFETY - OSHA 29CFR 1910

Eduwhere

Ciudad: México D.F.

2011. CURSO NOM 001 STPS

STPS - PROCADIST

Ciudad: México D.F.

2010. CURSO DE PRIMEROS AUXILIOS BÁSICOS

Cruz Roja Mexicana

Ciudad: México D.F.

2010. CURSO DE PROTECCIÓN CIVIL BÁSICO

Cruz Roja Mexicana

Ciudad: México D.F.

CURSOS COMPLEMENTARIOS

2009. INTRODUCCIÓN IIF – INCIDENT AND INJURY FREE

Bovis Lend Lease Ciudad: México D.F.

2008. SAFETY PASPORT

Bovis Lend Lease Ciudad: México D.F.

2008. TRABAJO EN ALTURAS

Aseguradora de Riesgos Profesionales - A.R.P. Bolívar

Ciudad: Bogotá

2007. PRÁCTICAS Y SIMULACROS CONTRA INCENDIO

Aseguradora de Riesgos Profesionales - A.R.P. Bolívar

Ciudad: Bogotá

2007. CURSO AVANZADO CONTRA INCENDIO

Aseguradora de Riesgos Profesionales - A.R.P. Bolívar

Ciudad: Bogotá

2007. CURSO BÁSICO CONTRA INCENDIO

Aseguradora de Riesgos Profesionales - A.R.P. Bolívar

Ciudad: Bogotá

2007. PRÁCTICAS Y SIMULACROS DE EVACUACIÓN RESCATE Y CONTROL

Aseguradora de Riesgos Profesionales - A.R.P. Bolívar

Ciudad: Bogotá

2007. CURSO AVANZADO DE EVACUACIÓN RESCATE Y CONTROL

Aseguradora de Riesgos Profesionales - A.R.P. Bolívar

Ciudad: Bogotá

2007. CURSO BÁSICO PRIMEROS AUXILIOS

Aseguradora de Riesgos Profesionales - A.R.P. Bolívar

Ciudad: Bogotá

2005. AUDITORIAS INTERNAS EN SISTEMAS DE GESTIÓN DE CALIDAD

CIMA Consulting Group Ltda.

Ciudad: Bogotá

2005. GESTIÓN DE DOCUMENTOS

CIMA Consulting Group Ltda.

Ciudad: Bogotá.

SEMINARIOS Y CONGRESOS

2012. SEMINARIO INTERNACIONAL PREVENCIÓN Y RESPUESTA DE DESASTRES ASOCIADOS A SUSTANCIAS QUIMICAS PELIGROSAS

CENAPRED

Ciudad: México D.F.

2011. CONGRESO GIET GLOBAL INFRAESTRUCTURA & ECO TECNOLOGÍA

Cámara de Comercio México Estados Unidos

Ciudad: México D.F.

2011. CONGRESO INTERNACIONAL EDIFICACIÓN SUSTENTABLE PARA LAS AMERICAS

LEGISLACIÓN Y POLÍTICAS PÚBLICAS PARA UNA ECONOMÍA VERDE

Consejo Mexicano de Edificación Sustentable

Ciudad: México D.F.

2011. PRIMER ENCUENTRO NACIONAL DE COMISIONES Y SERVICIOS PREVENTIVOS

DE SEGURIDAD Y SALUD EN EL TRABAJO

FUNDACIÓN MAPFRE – STPS

Ciudad: México D.F.

2007. SEMINARIO NACIONAL PROMOCIÓN DE LA SALUD Y PREVENCIÓN DEL ACCIDENTE

DE TRABAJO Y LA ENFERMEDAD PROFESIONAL EN EL SECTOR DE LA CONSTRUCCIÓN

Ministerio de la Protección Social

Ciudad: Bogotá

2007. SEMINARIO NACIONAL REDUCCIÓN DE LA ACCIDENTALIDAD OCUPACIONAL

Ministerio de la Protección Social

Ciudad: Bogotá

EXPERIENCIA LABORAL

ENENRO DE 2013 – A LA FECHA

MARHNOS CONSTRUCCIONES

DEPARTAMENTO SPC – Sustentabilidad, Puesta en Marcha y Control de Documentos

CARGO: Gerente de Departamento SPC

República Mexicana

Actividades Principales: Creación del departamento SPC, nuevo dentro de Marhnos

Construcciones, iniciativa del proceso de re ingeniería de la empresa.

Elaboración de presupuestos SPC para proyectos y para el corporativo.

Administración de recursos SPC para proyectos y para corporativo.

Capacitación y entrenamiento Marhnos Construcciones en temas SPC.

Seguimiento en obra a temas SPC, de acuerdo a los alcances de contrato

Cierres documentales de proyectos.

Implementación de PMWeb para control de documentos

Desarrollo del proyecto SIGA Constructora, para la gestión integral de información de la constructora.

EXPERIENCIA LABORAL

MARZO 2011 – DICIEMBRE DE 2012

TURNER MARHNOS JV

PROYECTO TORRE EJECUTIVA BBVA BANCOMER MÉXICO

CARGO: Especialista en Sustentabilidad Área total construida: 183.614 M2

Altura de la torre: 235 Mts

Costo Directo: 3250 Millones de pesos Mexicanos

México D.F. (México)

Actividades Principales: Diseño, implementación y administración, del sistema de gestión ambiental y LEED para la Dirección de Obra, bajo parámetros ISO9001 Versión 2000, ISO 14001 Versión 2004 y USGBC LEED NC V 2.2; durante todas las etapas de construcción y ocupación del proyecto, garantizando el cumplimiento de los requisitos legales, políticas corporativas internas y del cliente y obtención de los créditos LEED N.C., v 2.2, nivel oro.

OCTUBRE 2009 - MARZO 2011

LEND LEASE - BOVIS LEND LEASE MÉXICO

CUENTA MULTI SITIOS MÉXICO

CARGO: Safety Manager Multi Site México

M2: 30.000 (anual promedio)

Costo Directo: 400 Millones de pesos Mexicanos (anual promedio)

PROYECTO: Multisitos HSBC Nacional

México D.F. (México)

Multisitios Fundación Rafael Donde Nacional

México D.F. (México)

Multisitios STEREN Nacional (Diseño Sist. Gestión preliminar)

México D.F. (México)

Actividades Principales: Diseño, implementación y administración, del sistema de gestión en materia de Salud ocupacional y seguridad industrial, bajo parámetros ISO9001 Versión 2000 y OHSAS 18000; para todas las obras de remodelación, construcción y mantenimiento de los proyectos Multisitios en toda la republica Mexicana, garantizando el cumplimiento de los requisitos legales y políticas corporativas internas y de los clientes.

NOVIEMBRE 2005 – ENERO 2009

CUSEZAR GRUPO INTERNACIONAL

PROYECTOS ESPECIALES

CARGO: Jefe de Seguridad Industrial y Salud Ocupacional PROYECTO: Torre Empresarial Cusezar, Bogotá D.C. (Colombia)

Altura de la torre: 70 Mts

Costo directo: 180.000 Millones de Pesos Colombianos

Área total construida: 46.000 M2

Actividades Principales: Diseño, implementación y administración, durante todas las etapas de construcción y ocupación del proyecto, del sistema de gestión en materia de salud ocupacional, seguridad industrial y gestión ambiental, bajo parámetros ISO9001 Versión 2000 y OHSAS 18000; garantizando el cumplimiento de los requisitos legales y políticas corporativas internas.

EXPERIENCIA LABORAL

FEBRERO DE 2003 - OCTUBRE 2005

NIVER S.A.

CARGO: Coordinadora de Seguridad Industrial y Salud ocupacional

Bogotá D.C. (Colombia)

Actividades Principales: Diseño, implementación y administración, del sistema de gestión en materia de salud ocupacional, seguridad industrial y gestión ambiental, bajo parámetros ISO9001 Versión 2000, para 7 plantas de producción de textiles no tejidos, garantizando el cumplimiento de los requisitos legales y políticas corporativas internas

CONTRATOS INDEPENDIENTES ORDEN DE PRESTACIÓN DE SERVICIOS

ABRIL 2010 - MAYO 2013

GRUPO ALUMINIO VIDRIO Y CONSTRUCCIÓN S.A. DE C.V

CARGO: Asesor Externo - Contrato OPS

PROYECTOS: Diseño y formulación del sistema de gestión LEED y Gestión Ambiental para

contratos de fachadas. México D.F (México)

ABRIL 2009 - MAYO 2009

RG. INGENIERIA LTDA

CARGO: Asesor Externo – Contrato OPS

PROYECTOS: Diseño y formulación del sistema de gestión SISOMA para obras viales - operador

petrolero LUKOIL.

Bogotá, D.C (Colombia)

MARZO 2009 – ABRIL 2009

A&E ASOCIADOS

CARGO: Asesor Externo - Contrato OPS

PROYECTOS: Diseño y formulación del programa de trabajo seguro en alturas, bajo la resolución 3673 de 2008. Ministerio de la protección Social; para la obra portal de Transmilenio 20 de julio.

Bogotá, D.C. (Colombia)

FEBRERO 2009 – MARZO 2009

VICPAR INGENIERIA LTDA

CARGO: Asesor Externo – Contrato OPS

PROYECTOS: Diseño y formulación del sistema de gestión SISOMA para obras viales y locaciones petroleras Chigüiros, de San Martín – Meta y descargadero de Monterrey – Casanare. Operador petrolero - PETROMINERALES DE COLOMBIA LTDA.

Meta v Casanare (Colombia)

REFERENCIAS LABORALES Y PERSONALES

1. INGENIERO OSCAR MOCTEZUMA

DIRECTOR OPERATIVO MARNOS CONSTRUCCIONES

omoctezuma@marhnos.com.mx

TELÉFONO: (5255)59807800 - CEL: (04446) 21182990

México D.F.

2. ADMINISTRADOR MARK CYTRYNOWICZ

COUNTRY MANAGER MEXICO PARA TURNER INTERNATIONAL SERVICES

mcytrynowicz@tcco.com

TELÉFONO: (5255)41600735 - CEL: (04455) 38576316

México D.F. (México)

3. INGENIERO JUAN JOSÉ CARA G

DIRECTOR NACIONAL DE SEGURIDAD Y SALUD PARA MÉXICO BOVIS LEND LEASE juanjose.cara@bovislendlease.com

TELÉFONO: (5255)59801600 - NEX: (5255)10884422 - RADIO:52*1182*101

México D.F (México)

4. INGENIERO MAURICIO LÓPEZ GUTIERREZ

GERENTE DE PROYECTOS ESPECIALES CUSEZAR GRUPO INTERNACIONAL

mlopez@cusezar.com; lopezm22 @gmail.com

TELÉFONO: (571)6516066 - CEL: (571)3108591258

Bogotá D.C. (Colombia)

5. INGENIERO JUAN CARLOS NIETO

GERENTE TÉCNICO NIVER S.A.

juanc nieto@hotmail.com

TELÉFONO: (571)7100599 - CEL: (571)3505543922

Bogotá D.C. (Colombia)

6. INGENIERO ISMAEL CAMPOS

DIRECTOR EJECUTIVO ITSEMAP MAPRE

CEL: (04455)15831877 icampos@mapfre.com México D.F. (México)

7. INGENIERO RICARDO DE ROJAS

PROJECT MANAGER - LEED AP

Ricardo.DeRojas@yale.edu

TELÉFONO: (001) 7875870575

New York City (USA)